---
title: "Laboratorio 2: Los 1000 streamers más populares de Twitch del 2020"
author: "Felipe Catalan"
date: "2022-10-07"
output: html_document
---

```{r setup, include=FALSE}
knitr::opts_chunk$set(echo = TRUE)
```

### Objetivo General

*Conocer las variables que influyen en el número de seguidores que un
streamers tiene en Twitch*

## METADATA

Estos datos contienen la información sobre los 1000 streamers de Twitch
más populares, la data fue extraída el año 2020.

### Variables

- *Channel*: ID del Streamer, son 1000 distintos.
- *Watch.time.Minutes.*:Tiempo de visualización en minutos.
- *Stream.time.minutes.*: Tiempo de transmisión en minutos.
- *Peak.viewers*:Pico de espectadores.
- *Average.viewers*: Espectadores promedio.
- *Followers*: Seguidores.
- *Followers.gained*: Seguidores ganados.
- *Views.gained*: Visualizaciones obtenidas.
- *Partnered*: Dummy de auspiciadores.
- *Mature*: Dummy de (+18) contenido explicito.
- *Language*: 21 lenguajes diferentes.

#### Data

```{r}
setwd("~/GitHub/Laboratorio2/docs")
db <- read.csv("twitchdata-update.csv",fileEncoding="latin1")

#Elimino notacion cientifica
options(scipen=999)

```

```{r,echo=FALSE, include=FALSE}
#install.packages("wordcloud2")

library("ggpubr")
library("ggplot2")
library("corrplot")
library("dplyr")
library("tidyverse")
library("readr")
library("wordcloud2")
```

## 1.- Análisis descriptivo

```{r,echo=FALSE}
str(db)

names(db) <- c("Canal", "T_VisulizaMinu", "Tie_TransmiMinu", "MaxEspectadores",
               "PromEspectadores", "Seguidores","SeguiGanados", "Visua_obtenidas", 
               "Auspiciadores", "PublicoMaduro", "Lenguaje")

db1 <- db[,c(2,3,4,5,6,7,8,9,10,11)]

# Para correlacion
db1$Auspiciadores <- as.factor(db1$Auspiciadores)
db1$PublicoMaduro <- as.factor(db1$PublicoMaduro)
db1$Lenguaje <- as.factor(db1$Lenguaje)

db1$Auspiciadores <- as.numeric(db1$Auspiciadores)
db1$PublicoMaduro <- as.numeric(db1$PublicoMaduro)
db1$Lenguaje <- as.numeric(db1$Lenguaje)

# Agrupando x Lenguaje
db3 <- db

db3$Lenguaje <- gsub("German","Otros",db3$Lenguaje)
db3$Lenguaje <- gsub("Chinese","Otros",db3$Lenguaje)
db3$Lenguaje <- gsub("Turkish","Otros",db3$Lenguaje)
db3$Lenguaje <- gsub("Italian","Otros",db3$Lenguaje)
db3$Lenguaje <- gsub("Polish","Otros",db3$Lenguaje)
db3$Lenguaje <- gsub("Thai","Otros",db3$Lenguaje)
db3$Lenguaje <- gsub("Japanese","Otros",db3$Lenguaje)
db3$Lenguaje <- gsub("Czech","Otros",db3$Lenguaje)
db3$Lenguaje <- gsub("Arabic","Otros",db3$Lenguaje)
db3$Lenguaje <- gsub("Hungarian","Otros",db3$Lenguaje)
db3$Lenguaje <- gsub("Finnish","Otros",db3$Lenguaje)
db3$Lenguaje <- gsub("Greek","Otros",db3$Lenguaje)
db3$Lenguaje <- gsub("Other","Otros",db3$Lenguaje)
db3$Lenguaje <- gsub("Slovak","Otros",db3$Lenguaje)
db3$Lenguaje <- gsub("Swedish","Otros",db3$Lenguaje)

# Auspiciadores
db$Auspiciadores <- gsub("True","Con Auspiciadores",db$Auspiciadores)
db$Auspiciadores <- gsub("False","Sin Auspiciadores",db$Auspiciadores)

# PublicoMaduro
db$PublicoMaduro <- gsub("True","Con Restricción",db$PublicoMaduro)
db$PublicoMaduro <- gsub("False","Sin Restricción",db$PublicoMaduro)

str(db3)

```

### Resumen de Estadisticos

```{r,echo=FALSE}
names(db)

T_VisulizaMinu <- db %>%
  summarise(
    Variable="T_VisulizaMinu",
    min=min(T_VisulizaMinu),
    max=max(T_VisulizaMinu),
    promedio=mean(T_VisulizaMinu),
    Mediana=median(T_VisulizaMinu),
    Desviacion=sd(T_VisulizaMinu))

Tie_TransmiMinu <- db %>%
  summarise(
    Variable="Tie_TransmiMinu",
    min=min(Tie_TransmiMinu),
    max=max(Tie_TransmiMinu),
    promedio=mean(Tie_TransmiMinu),
    Mediana=median(Tie_TransmiMinu),
    Desviacion=sd(Tie_TransmiMinu))

MaxEspectadores <- db %>%
  summarise(
    Variable="MaxEspectadores",
    min=min(MaxEspectadores),
    max=max(MaxEspectadores),
    promedio=mean(MaxEspectadores),
    Mediana=median(MaxEspectadores),
    Desviacion=sd(MaxEspectadores))

PromEspectadores <- db %>%
  summarise(
    Variable="PromEspectadores",
    min=min(PromEspectadores),
    max=max(PromEspectadores),
    promedio=mean(PromEspectadores),
    Mediana=median(PromEspectadores),
    Desviacion=sd(PromEspectadores))

Seguidores <- db %>%
  summarise(
    Variable="Seguidores",
    min=min(Seguidores),
    max=max(Seguidores),
    promedio=mean(Seguidores),
    Mediana=median(Seguidores),
    Desviacion=sd(Seguidores))

SeguiGanados <- db %>%
  summarise(
    Variable="SeguiGanados",
    min=min(SeguiGanados),
    max=max(SeguiGanados),
    promedio=mean(SeguiGanados),
    Mediana=median(SeguiGanados),
    Desviacion=sd(SeguiGanados))

Visua_obtenidas <- db %>%
  summarise(
    Variable="Visua_obtenidas",
    min=min(Visua_obtenidas),
    max=max(Visua_obtenidas),
    promedio=mean(Visua_obtenidas),
    Mediana=median(Visua_obtenidas),
    Desviacion=sd(Visua_obtenidas))

TablaResumen <- rbind(T_VisulizaMinu, Tie_TransmiMinu, MaxEspectadores, PromEspectadores,
                      Seguidores, SeguiGanados, Visua_obtenidas)


TablaResumen

```

## 2.- Análisis gráficos

### 2.1.- Graficos de 1 variable, son histogramas y barras
*T_VisulizaMinu*
```{r}
# 1era variable "T_VisulizaMinu" --> Grafico Cortado x Outliers

### Tiempo de visualizacion en minutos, hay muchos outliers
### Sesgada a la derecha, hay pocos Streamers con una gran cantidad de visualizaciones
### Los outliers en este caso son los Streamers mas populares

ggplot(db,aes(x = T_VisulizaMinu))+ 
  geom_histogram(fill="lightskyblue3", color="black")+
  scale_x_continuous(name = "Minutos de visualización", breaks = seq(0,1600000000,100000000), lim = c(0,1600000000),
                     labels=function(x) format(x, big.mark = ".", scientific = FALSE)) + 
  scale_y_continuous(name = "Cantidad de Streamers", breaks = seq(0,300,30), lim = c(0,300))+
  ggtitle(label = "Tiempo de visualización en minutos")+
  geom_vline(aes(xintercept=median(T_VisulizaMinu)),color="red", linetype="dotted", size=1)+
  geom_vline(aes(xintercept=mean(T_VisulizaMinu)),color="blue", linetype="dashed", size=1)+
  theme(axis.text.x = element_text(angle=45, hjust = 1))
```
 
*Tie_TransmiMinu*
```{r}
# 2da variable "Tie_TransmiMinu" --> Grafico Cortado x Outliers

# El tiempo de transmisión tiene una distribucion mas normal 
# outliers: Stremers que realizan transmiciones mucho mas largas de lo normal
ggplot(db,aes(x = Tie_TransmiMinu))+ 
  geom_histogram(fill="lightskyblue3", color="black")+
  scale_x_continuous(name = "Minutos de transmisión", breaks = seq(0,10000000,30000),
                     labels=function(x) format(x, big.mark = ".", scientific = FALSE)) + 
  scale_y_continuous(name = "Cantidad de Streamers", breaks = seq(0,200,10))+
  ggtitle(label = "Tiempo de transmisión en minutos")+
  geom_vline(aes(xintercept=median(Tie_TransmiMinu)),color="red", linetype="dotted", size=1)+
  geom_vline(aes(xintercept=mean(Tie_TransmiMinu)),color="blue", linetype="dashed", size=1)+
  theme(axis.text.x = element_text(angle=45, hjust = 1))
```

*Auspiciadores*
```{r}
# 8va variable "Auspiciadores"

#### La gran mayoria si tiene Auspiciadores

ggplot(db,aes(x = factor(Auspiciadores)))+ 
  geom_bar(fill=c("lightskyblue3","white"), color="black")+
  scale_x_discrete(name = "Auspiciadores") + 
  scale_y_continuous(name = "Cantidad de Streamers", breaks = seq(0,1000,100), lim = c(0,1000),
                    labels=function(x) format(x, big.mark = ".", scientific = FALSE))+
  ggtitle(label = "Streamers con Auspiciadores")
```

*PublicoMaduro*
```{r}
# 9na variable "PublicoMaduro"

#### La gran mayoria no tiene restriccion de Publico Maduro

ggplot(db,aes(x = factor(PublicoMaduro)))+ 
  geom_bar(fill=c("white","lightskyblue3"), color="black")+
  scale_x_discrete(name = "Publico Maduro") + 
  scale_y_continuous(name = "Cantidad de Streamers", breaks = seq(0,800,80), lim = c(0,800),
                    labels=function(x) format(x, big.mark = ".", scientific = FALSE))+
  ggtitle(label = "Streamers con restriccion de Publico Maduro")
```

### 2.2.- Nube de Palabras 
*ChannelxSeguiGanados*
```{r}
# graficos de 2 variables
db_Channel <- db[,c(1,6)]
db_Channel <- db_Channel[order(db_Channel$Seguidores, decreasing = TRUE),]
names(db_Channel) <- c("word","freq")
#as.numeric(db_Channel$freq)
nube3 <- wordcloud2(db_Channel, size = 0.6, color='random-dark', minRotation = -pi/6, maxRotation = -pi/6, rotateRatio = 1)

nube3
```

En esta gráfica se observan los Streamers con un tamaño qué se debe a la cantidad de seguidores de los mismos

### 2.3.- Box-Plot

*Seguidores / Sin Outliers*
```{r}
# Los Seguidores tienen una dispercion que concentra al 50%  del totalentre los 
# 150.000 y 600.000 aprox, con un gran numero de outliers que llega hasta 8.938.903
ggplot(db3, aes(x=Seguidores)) + 
  geom_boxplot(fill="lightskyblue3",color="black")+
  scale_x_continuous(breaks = seq (0,4000000,100000),limits = c(0,2400000),
                     labels=function(x) format(x, big.mark = ".", scientific = FALSE))+
  theme_bw()+
  labs(title = "Box-plot de los Seguidores",
       x = "Dispersión de los Seguidores")+
  theme(plot.title = element_text(hjust = 0.5))+
  theme(axis.text.x = element_text(angle=45, hjust = 1))

```
 
*SeguiGanados y Lenguaje / Sin Outliers*
```{r}
# Seguidores en Ingles y español tiene valores outliers muy altos.
# Lo que significa que unos pocos Streamers que hablan estos dialectos tienen muchos seguidores.
# El lenguaje predominante es las ingles con 485 obs casi la mitad de la data
# El Koreano detaca por tener una pequeña dispercion de sus datos, lo que significa que estos streamers tienen cantidades similares de seguidores
ggplot(db3, aes(x=Seguidores, y=Lenguaje, fill=Lenguaje)) + 
  geom_boxplot(color="black")+
  stat_summary(fun = "mean", 
               colour = "red", 
               size = 1, 
               geom = "point")+
  scale_x_continuous(breaks = seq (0,3400000,200000),limits = c(0,3400000),
                     labels=function(x) format(x, big.mark = ".", scientific = FALSE))+
  theme_bw()+
  labs(title = "Box-plot de los seguidores por lenguaje",
       subtitle = "Sin Outliers",
       x = "Dispersión de los seguidores",
       y = "")+
  scale_fill_brewer("Lenguaje")+
  theme(axis.text.x = element_text(angle=45, hjust = 1))

```

*T_VisulizaMinu / Sin Outliers*
```{r}
# El 50% de la data se concentra 160 y 400 millones aprox, siendo el valor max 
# de 6.196.161.750
ggplot(db3, aes(x=T_VisulizaMinu)) + 
  geom_boxplot(fill="lightskyblue3",color="black")+
  scale_x_continuous(breaks = seq (0,1600000000,80000000),limits = c(0,1600000000),
                     labels=function(x) format(x, big.mark = ".", scientific = FALSE))+
  theme_bw()+
  labs(title = "Box-plot del tiempo de visualización en minutos",
       x = "Dispersión de la visualización  en minutos")+
  theme(plot.title = element_text(hjust = 0.5))+
  theme(axis.text.x = element_text(angle=45, hjust = 1))

```

*PromEspectadores / Sin Outliers*
```{r}
#PromEspectadores concentra el 50% de los datos entre 1.400 y 4.200, con un maximo de 147.643
ggplot(db3, aes(x=PromEspectadores)) + 
  geom_boxplot(fill="lightskyblue3",color="black")+
  scale_x_continuous(breaks = seq (0,20000,700),limits = c(0,20000),
                     labels=function(x) format(x, big.mark = ".", scientific = FALSE))+
  theme_bw()+
  labs(title = "Box-plot del promedio de espectadores",
       x = "Dispersión  del promedio de espectadores")+
  theme(plot.title = element_text(hjust = 0.5))+
  theme(axis.text.x = element_text(angle=45, hjust = 1))

```

*PromEspectadores y Lenguaje / Sin Outliers*

```{r}
# PromEspectadores en ruso e ingles tiene valores outliers muy altos.
ggplot(db3, aes(x=PromEspectadores, y=Lenguaje, fill=Lenguaje)) + 
  geom_boxplot(color="black")+
  stat_summary(fun = "mean", 
               colour = "red", 
               size = 1, 
               geom = "point")+
  scale_x_continuous(breaks = seq (0,25000,1000),limits = c(0,25000),
                     labels=function(x) format(x, big.mark = ".", scientific = FALSE))+
  theme_bw()+
  labs(title = "Box-plot del promedio de espectadores por Países",
       x = "Dispercion del promedio de espectadores",
       y = "Países")+
  theme(plot.title = element_text(hjust = 0.5))+
  scale_fill_brewer("Países")+
  theme(axis.text.x = element_text(angle=45, hjust = 1))

```

### 2.4.- Matriz de correlacion

```{r,include=TRUE,fig.height=10,fig.width=14}
res <- cor(db1, use = "pairwise.complete.obs",
method = "pearson")

# colores: 'RdBu', 'BrBG', 'PiYG', 'PRGn', 'PuOr', 'RdYlBu'
corrplot(res[,c(1:10)], type = "upper", method= "square", tl.col = "black",
         addCoef.col = 'black', col = COL2('BrBG'))

```

### 2.5.- variables de alta correlacion

```{r}
dbSinOutliers <- db3

dbSinOutliers <- dbSinOutliers[dbSinOutliers$Seguidores<4000000,]
dbSinOutliers <- dbSinOutliers[dbSinOutliers$T_VisulizaMinu<3000000000,]
dbSinOutliers <- dbSinOutliers[dbSinOutliers$MaxEspectadores<300000,]

dbSinOutliers <- dbSinOutliers[dbSinOutliers$PromEspectadores<100000,]
dbSinOutliers <- dbSinOutliers[dbSinOutliers$SeguiGanados<2520765,]
dbSinOutliers <- dbSinOutliers[dbSinOutliers$Visua_obtenidas<80500786,]


```

*SeguiGanados y T_VisulizaMinu*
```{r}
sp <- ggscatter(dbSinOutliers, x = "Seguidores" , y = "T_VisulizaMinu",
                add = "reg.line",  
                add.params = list(color = "blue", fill = "lightgray"), 
                conf.int = FALSE)
sp+stat_cor(method = "pearson")+
  theme_bw()+
  scale_x_continuous(breaks = seq (0,9000000,300000),
                     labels=function(x) format(x, big.mark = ".", scientific = FALSE))+
  scale_y_continuous(breaks = seq (0,6000000000,300000000),
                     labels=function(x) format(x, big.mark = ".", scientific = FALSE))+
  labs(title = "Regresión entre Seguidores ganados y tiempo de visualización en minutos",
       x = "Seguidores ganados",
       y = "Visualización en minutos")+
  theme(axis.text.x = element_text(angle=45, hjust = 1))
```

*SeguiGanados,MaxEspectadores*
```{r}
sb <- ggscatter(dbSinOutliers, x = "Seguidores" , y = "MaxEspectadores",
                add = "reg.line",  
                add.params = list(color = "blue", fill = "lightgray"), 
                conf.int = FALSE)
sb+stat_cor(method = "pearson")+
  theme_bw()+
  scale_x_continuous(breaks = seq (0,12000000,200000),
                     labels=function(x) format(x, big.mark = ".", scientific = FALSE))+
  scale_y_continuous(breaks = seq (0,2000000,30000),
                     labels=function(x) format(x, big.mark = ".", scientific = FALSE))+
  labs(title = "Regresión entre Seguidores ganados y Máximo de espectadores",
       x = "Seguidores ganados",
       y = "Máximo de espectadores")+
  theme(axis.text.x = element_text(angle=45, hjust = 1))
```

## 3.- Modelos

### 3.1.-SeguiGanados=(T_VisulizaMinu)+(MaxEspectadores)

##### Modelo con todas las variables
```{r}
regr1 <- lm(Seguidores ~ T_VisulizaMinu+Tie_TransmiMinu+MaxEspectadores+PromEspectadores+
              Visua_obtenidas+factor(Auspiciadores)+factor(PublicoMaduro)+
              factor(Lenguaje), data = dbSinOutliers, na.action = na.omit)

summary(regr1)
```


```{r,echo=FALSE, include=FALSE}
regr2 <- lm(Seguidores ~ T_VisulizaMinu+Tie_TransmiMinu+MaxEspectadores+
              Visua_obtenidas+factor(Auspiciadores)+factor(PublicoMaduro)+
              factor(Lenguaje), data = dbSinOutliers, na.action = na.omit)

summary(regr2)
```

```{r,echo=FALSE, include=FALSE}
regr3 <- lm(Seguidores ~ T_VisulizaMinu+Tie_TransmiMinu+PromEspectadores+
              Visua_obtenidas+factor(Auspiciadores)+factor(PublicoMaduro)+
              factor(Lenguaje), data = dbSinOutliers, na.action = na.omit)

summary(regr3)
```

```{r,echo=FALSE, include=FALSE}
#
regr4 <- lm(Seguidores ~ T_VisulizaMinu+Tie_TransmiMinu+PromEspectadores+
              Visua_obtenidas+factor(PublicoMaduro)+factor(Lenguaje),
            data = dbSinOutliers, na.action = na.omit)

summary(regr4)
```

##### Modelo final
```{r}
#

regr5 <- lm(Seguidores ~ T_VisulizaMinu+Tie_TransmiMinu+PromEspectadores+
              factor(PublicoMaduro)+factor(Lenguaje), data = dbSinOutliers, na.action = na.omit)

summary(regr5)
```
El modelo presentado de regresión múltiple explica en que medida la variable **seguidores** es explicada por *el tiempo de visualización, el tiempo de transmisión, el promedio de los espectadores, las variables dummy publico maduro y lenguaje*.

- Se puede afirmar qué por cada 1 minuto de visualización los seguidores aumentan en 0,0006
-	Por cada minuto de visualización los seguidores disminuyen en 0,8396.
-	Cada vez qué aumente en 1 la cantidad promedio de espectadores el número de seguidores aumentará en 24,5460.
-	Si el Streamer comienza a tener restricción de público sus seguidores disminuyen en 98723,7747.
-	Si el Streamer cambia su lenguaje del Inglés al Francés disminuye sus seguidores en 114749,1401  
-	Si el Streamer cambia su lenguaje del Inglés al Koreano disminuye sus seguidores en 322970,2544   
-	Si el Streamer cambia su lenguaje del Inglés al Otro disminuye sus seguidores en 139531,0682   
-	Si el Streamer cambia su lenguaje del Inglés al Portugues aumenta sus seguidores en 5644,8431   
-	Si el Streamer cambia su lenguaje del Inglés al Ruso disminuye sus seguidores en 280222,5684   
-	Si el Streamer cambia su lenguaje del Inglés al Español aumenta sus seguidores en 20810,7575

*El modelo se ajusta en un 41,82%*




